# 法定盈余公积弥补亏损问题咨询

提问人：Jasmyn-X 时间：2021-10-12 08:05:07
陈版主，您好！有两个问题需向您咨询：
1 、我们是一家有限责任公司，现我公司以前年度累计计提法定盈余公积 70 万元，截至目前累计亏损 20 万元，因公司目前已无业务收入，是否可以直接以法定盈余公积弥补亏损？以法定盈余公积弥补亏损是否需到本年年末进行，还是说任何时间都可以？
2 、因公司目前有一位股东需要减资退出，法定盈余公积弥补亏损后的余额是否可以直接转入未分配利润，进行分配？
是否有相关法律条文规定：用盈余公积分配股利后,法定盈余公积金不得低于注册资本的25%。

回答人：chenyiwei
目前的《公司法》下，盈余公积只有弥补亏损和转增资本两项用途，不得用于分配股利。

提问人：Jasmyn-X 时间：2021-10-15 11:39:00
好的，谢谢陈版主！
如果是其中一位自然人股东现在需要减资退出，企业目前累计未分配利润为负，那该部分计提的盈余公积应该如何处理呢？

回答人：chenyiwei
支付减资款超出所减少的实收资本的差额，依次冲减资本公积（资本溢价或股本溢价）、盈余公积、未分配利润。